Inventaris van een verzameling papieren, afkomstig van Jhr. mr. Henrik Hoeufft van Velsen
Nationaal Archief, Den Haag
- Stukken betreffende de familie Hoeufft., A
  - Stukken betreffende mr. Jacob Pompeius Hoeufft (148)., XXVI
    - Verklaring van de erfgenamen van mr. Gerrit Corver Hooft en Margaretha Straalman betreffende hun afstand doen van al hunne aanspraken op den grafkelder in de Gereformeerde kerk te Beverwijk ten behoeve van mr. Jacob Pompeius Hoeufft. 1821. Met bijbehoorend conceptbrief van mr. Jacob Pompeius Hoeufft aan zijn neef Jan Corver Hooft, 1820, en eene potloodteekeniug van bedoelden grafkelder., 1820-1821; 312; 3 stukken
    - Stukken betreffende eene overeenkomst tusschen mr. Jacob Pompeius Hoeufft en Jan Graver, wegens diens afgebrande boerderij., 1822; 313; 5 stukken
    - Stukken betreffende de "Oostelijke duinen" te Velsen, welk domein in 1825 door mr. Jacob Pompeius Hoeufft is aangekocht., 1710-1826; 314; 1 omslag
    - Contract van ruiling van landerijen tusschen mr. Jacob Pompeius Hoeufft en zijne zuster Suzanna Isabella Elias geboren Hoeufft., 1828; 315; 1 stuk
    - Schuldbekentenis van Cornelis Smalbraak ten behoeve van mr. Jacob Pompeius Hoeufft, groot f 6000. (Notarieele acte.) 1830. Met bijbehoorende aanteekeningen en brief van Cornelis Smalbraak aan mr. Henrik Hoeufft van Velsen, 1837., 1830, 1837; 316; 2 stukken
    - Stukken betreffende eene in 1820 opgerichte reederij voor de visscherij te Wijk aan Zee., 1827-1838; 317
      Een der directeuren was mr. Jacob Pompeius Hoeufft.
    - Doodsbericht van mr. Jacob Pompeius Hoeufft, lijsten van personen, aan wie kennis is gegeven van het overlijden, lijkrede, lijkdichten en een exemplaar (in duplo) van Boekzaal der Geleerde Wereld, waarin een artikel over den overledene 1835., 318; 5 stukken en 2 deelen
    - Testament van 1810, memorie van aangifte, acte van scheiding en verbeterde acte van scheiding der vaste goederen behoorende tot de nalatenschap van mr. Jacob Pompeius Hoeufft, 1835, 1836., 1810, 1835-1836; 319; 4 stukken
- Stukken betreffende aanverwante geslachten., B
  - Het geslacht De Witt., I
    - Genealogische aanteekeningen betreffende de families De Wilt, Van de Corput en aanverwante geslachten., 320; 1 omslag
      Hierbij een portret van mr. Jacob de Witt, burgemeester van Dordrecht, eene lijst van leden van het geslacht De Witt, die in de regeering van de stad Leuven hebben gezeten, en eene memorie, dienende om de verwantschap van het geslacht Focanus met dat van De Witt aan te toonen.
    - Brieven aan mr. Johan de Witt van:, 321; 11 stukken
      - zijne zuster Maria. 1649, a.
      - zijne zuster Johanna. 1650 en 1652, b.
      - zijn zwager Diederik Hoeuft. (79). 1652, c.
      - zijne tante Maria van de Corput. 1653, d.
      - zijn neef Johan de Wit Cornelisz. 1657, e.
      - zijn oom Cornelis de Graeff. 1563, f.
      - zijn zwager Jean Deutz. 1664, g.
      - zijn zwager Pieter de Graeff. 1665, h.
      - zijne dochter Anna de Witt. 1666, i.
      - zijn neef Johan de Witt Jansz. 1669, j.
    - Advies betreffende het uitvoeren van het testament van Josina Heymans, weduwe van Christoffel Quingeth, gegeven door mr. Johan de Witte., 1650; 322; 1 stuk
    - Fragmenten van brieven en eene resolutie van de Staten-Generaal, aan de Collegiën ter admiraliteit gezonden, onderteekend door mr. Johan de Witt, 1665 en 1666, en facsimilé van een brief van Johan de Witt aan den heer Ouseel, 1655., 1665-1666; ---; 5 stukken
      De stukken zijn door brand beschadigd.
      Aan te vragen als 1.01.46 inv.nr. 3398A
    - Brief van mr. Johan de Witt aan den ambassadeur mr. Pieter de Groot., 1670; 324; 1 stuk
    - Octrooi van de Staten van Holland voor de voogden van Grietje Vaal om zekere obligaties te mogen verkoopen tot het afdoen van eene schuld en tot onderhoud van genoemde G. Vaal., 1671; 325; 1 charter
      Dit stuk is onderteekend door mr, Johan de Witt.
    - Brief van Cornelis de Witt aan zijn neef...., 1664, en facsimilé van eene ordonnantie gegeven aan boord van het schip "de Seven Provinciën", geteekend C. de Witt en Michiel Adriaenszn. de Ruyter, 1672., 326; 2 stukken
    - Academische dissertatie van Leonard de Witt., 1774; 327; 1 deel
    - Lofgedicht op Johan de Witt. Ongedateerd., (18e eeuw); 328; 1 gedrukt stuk
    - Prent met vier teekeningen van Romijn de Hooghe, voorstellende den moord op de gebroeders de Witt, en een gedrukt blaadje, verhalende het vonnis, gewezen door hot Hof van Holland tegen Cornelis de Witt en den moord op de De Witten. 1672. In de Fransche taal., 329; 2 stukken
    - Verschillende courantenberichten over de De Witten, De Ruyter enz. en feiten uit hun tijd., (2de helft 19de eeuw.); 330; 1 omslag
  - Het geslacht Hooft., II
    (Zie hierbij de genealogische tabel B I.).
    - Stukken betreffende verschillende leden van het geslacht Hooft., a
      - Genealogische aanteekeningen betreffende het geslacht Hooft en daaraan verwante geslachten., 331; 1 omslag
      - Extracten uit huwelijksvoorwaarden en testamenten van de familie Houtloock (4)., 1588-1625; 332; 1 omslag
      - Portretten van de burgemeesters mr. Hendrik Hooft (5) en mr. Gerrit Hooft. (6)., 333; 2 stukken
      - Testament van mr. Jan van Gheel (6). 1748, (copie 1757), met concept-procuratie voor de executeurs tot het verkoopen van eenige onroerende goederen, 1757., 334; 2 stukken
      - Gedicht op het huwelijk van mr. Hendrik Hooft (11) met Agatha van den Bosch., 1707; 335; 1 deel
      - Acte van scheiding van de nalatenschap van mr. Hendrik Hooft (9), 1752. (Notarieel extract.), 1756; 336; 1 stuk
      - Acte van scheiding van de nalatenschap van Maria Eleonora Hooft (12). 1760. (Notarieel extract.), 1783; 337; 1 stuk
      - Lofdichten op Henrik Hooft, Daniëlszoon (16), burgemeester van Amsterdam., 1787 en 1788; 338; 2 deelen
      - Gedichten op het huwelijk van mr. Jan Hooft (17) met Maria Margareta Corver., 1742; 339; 3 stukken
      - Acte van aanbreng van kapitalen tot het huwelijk van mr. Jan Hooft (17) en Maria Margaretha Corver., 1742; 340; 1 stuk
      - Quitantie van den regent van het Aalmoezeniersweeshuis te Amsterdam voorliet begraven van het lijk van mr. Jan Hooft (17)., 1744; 341; 1 stuk
      - Acte van scheiding van de nalatenschap van mr. Jan Hooft (17), tusschen zijne weduwe Maria Margaretha Corver en zijn minderjarigen zoon Gerrit Corver Hooft., 1746; 342; 1 stuk
      - Gedicht van W. H. (mr. Willem Hooft (19)), opgedragen aan zijne zuster Elisabeth (13), weduwe van mr. Wouter Valckenier, op haar 82sten verjaardag. 1794. Hierbij het doodsbericht van Elisabeth Hooft, 1796., 1794 en 1796; 343; 2 stukken
      - Overeenkomst tusschen Barbara Hooft en andere familieleden over gemeenschappelijke goederen, 1757, en haar testament, 1782., 1757 en 1782; 344; 2 stukken
      - Testamenten, 1796-1799, codicillen, boedelscheidingen enz. van Johanna Maria Hooft (22). (Notarieele copieën.), 1801-1802; 345; 7 stukken
      - Acte van willige condemnatie van den Hoogen Raad voor mr. Gerard Pieter Hooft (24) betreffende zijne acte van approbatie van een hem van zijne tante Suzanna Elizabeth van Essen aanbestorven legaat., 1768; 346; 1 stuk
      - Aanteekeningen omtrent graven uit de nalatenschap van Johanna Maria Hooft (22), met eene verklaring van mr. Gerrit Lodewijk Hendrik. Hooft., 1810; 347; 3 stukken
        Deze G.L.H. Hooft was een zoon van mr. Gerrit Pieter Hooft (24).
      - Doodsberichten van mr. Jacob Hooft (25) er. diens zoon Jacob Jan Hooft., 1795; 348; 1 stuk
    - Stukken betreffende Daniel Hooft Gzn. (26) en zijne echtgenoote Agnes Maria Geelvinck., b
      - Contract van overleving, gesloten door Daniel Hooft Gzn. ten lijve van zijne echtgenoote Agnes Maria Geelvinck., 1772; 349; 1 deel
      - Quitanties voor verschuldigde pacht en pastorierenten te Velsen voor Daniel Hooft Gzn., 1778; 350; 2 stukken
      - Acte, waarbij mr. Christiaan Scholten van Aschat, gezegd Fannius, Daniel Hooft Gerritsz. beleent met 10 geersen land, gelegen in den banne van Heemskerk., 1785; 351; 1 stuk op perkament
      - Kennisgeving van de Staten van Utrecht aan Daniel Hooft Gzn., heer van Vreeland van eene aanschrijving aan schouten, gaardermeesters en collecteurs. (Gedrukt.)., 1786; 352; 2 stukken
      - Commissiebrief voor Daniel Hooft Gzn. als raad ter admiraliteit in West-Friesland en het Noorderkwartier, door de Staten-Generaal der Vereenigde Nederlanden., 1787; 353; 1 charter
      - Aanteekeningen omtrent de onroerende goederen van Daniel Hooft Gzn., 1795-1802; 354; 1 deel en 3 stukken
      - Balansen op de boeken van Daniel Hooft Gzn. met eenige bijliggende aanteekeningen., 1770, 1800 en 1801; 355; 8 stukken
      - Huurcontracten van landen, verhuurd door Daniel Hooft Gzn. en door Agnes Maria Geelvinck Weduwe Hooft., 1801-1814; 356; 3 stukken
      - Gedichten van D. Broedelet gewijd aan Agnes Maria Hooft geboren Geelvinck., 1801-1804; 357; 4 stukken
      - Doodsbericht, lijkdichten en sluitcedul wegens liet overlijden van Gerrit Hooft Danielzn., 1786; 358; 5 stukken
        Gerrit Hooft was een zoon van Daniel Hooft en Agnes Maria Geelvinck.
      - Hugonis Grotii de Antiquitate Reipublicae Batavica, Liber singularis., 1610; 359; 1 gedrukt deel
        Dit boekwerkje heeft toebehoord aan Gerrit Hooft Dzn.
      - Extract uit het testament Van Daniel Hooft Gzn. en Agnes Maria Geelvinck. 1784. (Notarieël extract.), 1804; 360; 1 stuk
      - Doodsbericht, extract uit het begraafregister van de Nieuwe kerk te Amsterdam (in duplo, Hollandsch en Fransch), lijkreden en een bundel gedachten wegens het overlijden van Daniel Hooft Gzn., heer van Vreeland., 1803; 361; 1 deel, 3 stukken en 1 omslag
      - Toespraak van ds. Broedelet tot Agnes Maria Geelvinck, vrouwe van Vreeland, bij het huwelijk van twee harer kweekelingen., 1807; 362; 1 stuk
      - Brief aan Agnes Maria Geelvinck van hare nicht M. Tschiffely geboren Geelvinck., 1814; 363; 1 stuk
      - Extract uit het register van den burgerlijken stand van de gemeente Velsen, waaruit blijkt, dat op den 24 Augustus 1816 aldaar is overleden Agnes Maria Geelvinck, weduwe van Daniel Hooft Gzn., 1817; 364; 1 stuk
      - Testamenten, boedelscheiding en andere stukken betreffende de nalatenschap van Agnes Maria Geelvinck weduwe Daniel Hooft Gzn., 1813-1818; 365; 9 stukken
      - Kapitaalboek van Agnes Maria Geelvinck weduwe Daniel Hooft Gzn., 1812; 366; 1 deel
      - Kasboek van Agnes Maria Geelvinck weduwe Daniel Hooft Gzn., 1812-1816; 367; 1 deel
    - Stukken betreffende het geslacht Van Essen., c
      - Overdracht van hypotheken op land onder Hulsterambacht van Celeman Hogenheim op mr. Pieter van Essen (in duplo)., 1710; 368; 2 stukken op perkament
        Deze mr. Pieter van Essen had eene dochter, Barbara, gehuwd met mr. Hendrik Hooft (9), en eene dochter Susanna Elisabeth, gehuwd met A.S. graaf von Schlippenbach.
      - Testament van mr. Pieter van Essen, 1719, en advies erover 1720., 1719 en 1720; 369; 2 stukken
      - Inventaris van de nalatenschap van mr. Pieter van Essen 1720. (Notarieële copie.), 1721; 370; 1 stuk
      - Lijsten van personen, aan wie kennis is gegeven van het overlijden van de ouders van mr. Pieter van Essen., 1678 en ongedateerd; 371; 2 stukken
      - Stukken betreffende het beheer van de fideïcommissaire nalatenschap van Susanna Elisabeth van Essen, douairière Von Schlippenbach., 1717-1841; 372; 89 stukken
      - Inventaris van de meubelen en andere goederen, Anna Maria Velters aankomende uit den boedel harer ouders Reinier Velters en Anna van Essen Met bijlage., 1658; 373; 2 stukken
  - Het geslacht Geelvinck., III
    (Zie hierbij de genealogiscse tabel B II.).
    - Stukken betreffende verschillende leden van het geslacht Geelvinck., a
      - Genealogische tabellen en biographische aanteekeningen van het geslacht Geelvinck en verwante geslachten., 374; 1 omslag
      - Reisbeschrijving door Joan Geelvinck (2) in Frankrijk., 1663-1664; 375; 1 deel
      - Brieven van mr. Johan Geelvinck (2) aan Zijne Excellentie Graaf Tromp, luitenant admiraal-generaal en zijne echtgenoote Margareta van Raephorst., 1680; 376; 4 stukken
      - Gelegenheidsgedicht op het overlijden van mr. Joan Geelvinck (2), heer van Castricum enz., schepen van Amsterdam., 1707; 377; 1 gedrukt stuk
      - Vonnis van het Hof van Holland in een geschil tusschen Elisabeth Hoppesack weduwe Marcelis en Lieven van Loon., 1665; 378; 1 stuk op perkament
        Deze Lieven van Loon was de vader van Anna van Loon, gehuwd met mr. Johan Geelvinck (2).
      - Testament van Sara Hinlopen, weduwe mr. Jacob Bicker., 1747; 379; 1 stuk
        Sara Hinlopen was eerder weduwe van Albert Geelvinck (3).
      - Acte van scheiding van de nalatenschap van Sara Hinlopen weduwe Bicker., 1750; 380; 1 stuk
      - Aangifte van huwelijk, tevens quitantie van het daarvoor betaalde recht, van mr. Lieve Geelvinck (4) en Agatha Theodora van Bambeek en een gedicht op hun huwelijk., 1699; 381; 2 stukken
      - Portretten, biographische aanteekeningen en gedichten ter eere van mr. Lieve Geelvinck (4)., 382; 1 omslag
      - Quitanties van grafkosten, betaald door mr. Lieve Geelvinck (4)., 1721 en 1740; 383; 4 stukken
      - Genealogische tabellen en aanteekeningen van het geslacht Bambeek., 384; 1 omslag
        Mr. Lieve Geelvinck (4) was in eerste huwelijk getrouwd niet Agatha Theodora van Bambeek.
      - Huwelijksacte van mr. Cornelis van Bambeek en Haesje Hooft., 1673; 385; 1 gedrukt stuk
        Deze waren de ouders van Agatha Theodora van Bambeek.
      - Koopacte van een huis en erf te Appenheim door Cornelis van Bambeek, verkocht aan Johan Gerhard Martin en zijne echtgenoote Magdalena., 1700; 386; 1 stuk
      - Stukken, door Dierick van Bambeek overgelegd bij een verzoekschrift aan den koning van Spanje, ten einde zijn ouden adel erkend te zien. 1681. Hierbij een doopextract van Dirck van Bambeek., 387; 1 bundel en 1 stuk
        Deze Dierick (Dirck) was een broeder van Agatha, Theodora van Bambeek. Van den bijgevoegden inventaris ontbreken de nos. I, II, V, XIX en XX.
      - Stukken betreffende de nalatenschap van Anna de Haze. 1757 en 1761. (Notarieele copieën.), 1799; 388; 5 stukken
        Mr. Lieve Geelvinck (4) was in tweede huwelijk getrouwd met Anna de Haze, weduwe van mr. Gilles Graafland.
      - Staat van de goederen en effecten, waarvan de 20e penning moet betaald worden, nagelaten door Nicolaas Pancras., 1739; 389; 1 stuk
        Anna Elisabeth Geelvinck (7) was in eerste huwelijk getrouwd met Nicolaas Pancras.
      - Testamenten van Henric van der Spelt en zijne echtgenoote Susanna Catharina Pels. 1739 en 1757. (Notariëele copie.), 1771; 390; 3 stukken
        Susanna Catharina Pels was eene dochter van Jan Lucas Pels, tweede echtgenoot van Anna Elisabeth Geelvinck (7).
      - Testament en stukken betreffende de nalatenschap van Catharina Jacoba Geelvinck, weduwe van mr. Constantijn Santijn (8)., 1751 en 1760; 391; 3 stukken
      - Genealogische tabel van het geslacht Sautijn en quitantie van grafkosten voor mr. Constantijn Sautijn (8), secretaris en Nicolaas Sautijn, burgemeester van Amsterdam., 1740; 392; 3 stukken
      - Aanteekeningen van ontvangsten en uitgaven betrekkeljk landerijen van Nicolaas Geelvinck, heer van Stabroek (10)., 1765-1779; 393; 1 deel
        Dit land kwam later in het bezit van mr. Daniel Hooft (15).
      - Gedicht, opgedragen aan mr. Johan Geelvinck (12), 1784, open brief van mr. Johan Geelvinck aan F. S. graaf van Byland, 1784, en lijkdicht op mr. Johan Geelvinck van zijne weduwe M. van Loon., 394; 3 gedrukte stukken
      - Extract uit het doopboek van de Nieuwe Zijdskapel te Amsterdam, waaruit blijkt, dat aldaar op den 13den Maart 1739 is gedoopt Agatha Theodora Geelvinck (13)., 1740; 395; 1 stuk
      - Academische dissertatie van Lieve Geelvinck (16)., 1776; 396; 1 gedrukt deel
    - Stukken betreffende mr. Nicolaas Geelvinok (6) en zijne echtgenoote Maria Margaretha Carver., b
      - Gelegenheidsgedichten op mr Nicolaas Geelvinck., 1743, 1747; 397; 4 gedrukte stukken
      - Acte van huwelijksvoorwaarden tusschen mr Nicolaas Geelvinck en Maria Margaretha Corver. 1747. Met eene notarieële copie. 1778., 1747, 1778; 398; 2 stukken
      - Acte van quitantie van mr. Lieve Geelvinck (9) ten behoeve van zijn vader mr. Nicolaas Geelvinck voor de goederen uit de nalatenschap van Zijne moeder Johanna Jacoba Graafland., 1756; 399; 1 stuk
      - Stukken betreffende de ambachtsheerlijkheid Leimuiden en Vriesecoop, opgemaakt ten behoeve van mr. Nicolaas Geelvinck., 1757-1758; 400; 4 stukken
        In 1728 werd mr. Lieve Geelvinck (4) voor de stad Asterdam met deze heerlijkheid beleed.
      - Testament van mr. Nicolaas Geelvinck. 1767. (Notarieele copie 1778.), 401; 1 stuk
      - Kennisgeving van het overlijden van mr. Nicolaas Geelvinck, lijst van personen, aan wie kennis is gegeven van zijn overlijden en quitantie voor het recht van begraven., 1764; 402; 3 stukken
      - Lijst van de goederen, aan Maria Margaretha Corver toebedeeld uit den boedel van haar echtgenoot mr. Nicolaas Geelvinck. 1765. Met notarieele acte daarvan, 1765 en extract uit deze acte, 1778., 1765 en 1778; 403; 3 stukken
      - Quilanties voor Maria Margaretha Corver, weduwe van mr. Nicolaas Geelvinck, van gerechtigden tot de nalatenschap van haar echtgenoot., 1764 en 1766; 404; 3 stukken
      - Authorisatie van schepenen van Amsterdam voor Jacobus Steenbergen om in plaats van wijlen Jan Willink Meures het recht waar te nemen voor den minderjarigen Lieve Geelvinck (16) in zake de nalatenschap van diens grootvader mr. Nicolaas Geelvinck, op het desbetreffende request., 1765; 405; 1 stuk
      - Acte van afgifte aan de voogden van Lieve Geelvinck (16) van de aan dezen toekomende goederen uit de nalatenschap van zijn grootvader mr. Nicolaas Geelvinck., 1765; 406; 1 stuk
      - Acte van afgifte van de goederen, aan Agatha Theodora Geelvinck (13) toekomende uit de nalatenschap van haar vader mr. Nicolaas Geelvinck., 1765; 407; 1 stuk
      - Authorisatie van schepenen van Amsterdam voor Maria Margaretha Corver om meubelen, huissieraden enz. uit den boedel van haar echtgenoot mr. Nicolaas Geelvinck te mogen verkoopen ten behoeve van hare twee minderjarige dochters Margaretha Levina (14) en Agnes Maria. (15), op het desbetreffende request., 1766; 408; 1 stuk
      - Testament van Maria Margaretha Corver. 1773. (Notarieele copie 1777.) (In duplo.) Hierbij een korte inhoud van genoemd testament., 409; 3 stukken
      - Doodsbericht, quitanties van begrafeniskosten en aanteekeningen omtrent het vermogen van Maria Margaretha Corver., 1777; 410; 4 stukken
      - Acte van scheiding der Engelsche fondsen, Oost- en Westindische actiën en Fransche effecten, nagelaten door Maria Margaretha Corver., 1778; 411; 1 stuk
  - Het geslacht Corver., IV
    (Zie hierbij de genen logische tabel B III.).
    - Genealogische tabellen en aanteekeningen betreffende het geslacht Corver., 412; 1 omslag
    - Acte, waarbij aan Michiel Corver de graad van doctor in de philosophie wordt verleend door de universiteit van Padua., 1626; 413; 1 charter
      Deze Michiel was een oudoom, van Nicolaas Corver (1).
    - Testament van mr. Jan Corver (2). burgemeester en raad van Amsterdam., 1711; 414; 1 stuk
    - Testament van Mr. Jan Corver (2) en zijn echtgenoote Sara Maria Trip. 1719. (Notarieel extract.), 1777; 415; 1 stuk
    - Stukken en boekwerkjes betreffende de stichting "Corvershof"., 1721-1873; 416; 1 omslag
      Deze stichting werd tot stand gebracht door de uiterste wilsbeschikking van mr. Jan Corver en Sara Maria Trip.-Leden van het geslacht Hoeufft hadden o.a. later de begeving an vacante plaatsen.
    - Commissiebrief voor Gerrit Corver (3) als lid van den Raad van State door de Staten-Generaal der Vereenigde Nederlanden., 1721; 417; 1 charter
    - Staten van goederen, door Gerrit Corver (3) en Margareta Munter ten huwelijk aangebracht., 1714; 418; 2 stukken
    - Geschrift, getiteld "Christelijke bedenkingen" enz., opgedragen aan Gerrit Corver en Margaretha Munter door den predikant Christiaan Martin., 1728; 419; 1 deel
    - Gelegenheidsgedichten op Gerrit Corver, heer van Velsen enz. Met dubbele exemplaren., 1731-1756; 420; 16 gedrukte en 2 geschreven stukken
    - Aanteekeningen betreffende onroerende goederen en verschuldigde belasting van mr. Jan Corver (2) en Gerrit Corver (3)., 1717-1735; 421; 4 stukken
      (zie hierbij de nummers betreffende de transport-brieven).
    - Rekening van den rentmeester Jacobus Noord kerk voor Gerrit Corver (3) over het jaar 1746., 422; 1 stuk
    - Lofrede op advocaat Noordkerk bij gelegenheid van diens overlijden., 1771; 423; 1 gedrukt deel
      Hij was een zoon van den vorengenoemden Jacobus Noordkerk.
    - Testamenten en andere stukken betreffende de nalatenschap van mr. Balthasar Schott (4) en Constantia Aletta Coymans, 1699-1744. (Notarieele copieën.), 1744 en 1746; 424; 5 stukken
      Gerrit Corver verkreeg uit deze nalatenschap o. a. de hofstede Rygersburg.
    - Acte van scheiding van de fideïcommissaire goederen van Anna Hasselaar, laatst bezeten door haar zoon Nicolaas Ruychhaver van Loon. 1721. (Extract, voor zooveel mr. Gerrit Corver betreft.)., 425; 1 stuk
      Gerrit Corver was een zoon van Agnes Hasselaar.
    - Testament van mr. Nicolaas Cornelis Hasselaar, 1737. (Copie van eene copie 1741.)., 426; 1 stuk
      Deze mr. N.C. Hasselaar was een neef van de moeder van Gerrit Corver. Deze laatste werd toeziende voogd over zijn minderjarigen zoon.
    - Testament van mr. Jacobus Trip en Agatha Maria Pancras (5). 1718. (Notarieele copie.), 1730; 427; 1 stuk
    - Verklaring van Agatha Maria Pancras (5), weduwe van mr. Jacobus Trip, aangaande de vaderlijke goederen van hare twee minderjarige kinderen., 1730; 428; 1 stuk
      Gerrit Corver was een der voogden.
    - Testament van Jan Corver Trip (6). 1739. (Notarieele copie.), 429; 1 stuk
    - Testament van Gerrit Corver (3) 1751. (Notarieele copie.), 1778; 430; 1 stuk
    - Bericht van overlijden, lijst van personen, aan wie kennis is gegeven, quitantie voor het recht van begraven enz. van Gerrit Gorver., 1756; 431; 6 stukken
  - Het geslacht Dedel., V
    (Zie hierbij de genealogische tabel BIV.).
    - Brieven van Johan Dedel aan: de Staten van Holland. 1637. zijn oom Jacob Cats. 1657. Gerard Visch, dijkgraaf van Charlois. 1671. Hierbij aanteekeningen omtrent de verwantschap van Paus Adriaan VI met het geslacht Dedel., 1637, 1657 en 1671; 432; 4 stukken
      Alleen de tweede en derde brief zouden van mr. Johan Dedel (1) kunnen zijn; dit is echter onzeker.
    - Testament en acte van boedelscheiding van mr. Jan Hudde Dedel (5). 1765 en 1778. (Notarieële extracten.), 1799; 433; 2 stukken
    - Aflevering van het tijdschrift Vragen van den dag, waarin (op blz. 82) een artikel voorkomt over de gebeurtenissen van 1787 in Amsterdam, waarbij burgemeester mr. Willem Gerrit Dedel (6) een rol speelde. 1888. Hierbij een gedrukt stuk, behelzende een protest van eenige raden (o.a. burgemeester Dedel) tegen de op 21 April 1787 in den raad van Amsterdam genomen resolutie, en een brief van mr. J. F. Backer aan jhr. mr. Henrik Hoeufft van Velsen over deze gebeurtenissen. 1888., 434; 1 deel en 2 stukken
    - Levensbeschrijving van mr. J. C. van der Hoop, minister van Marine. 1847. Hierbij een brief van den minister van Marine J. C. van de Hoop aan B. Weenink, 1822., 1822 en 1847; 435; 1 gedrukt deel en 1 stuk
      Mr. J. O. van der Hoop was gehuwd met zijne nicht Agnes Dedel (7).
    - Brief en briefje van Cornelis van der Hoop Gijsbertszn., thesaurier-generaal. 1773 en 1781. Hierbij zijn portret., 436; 3 stukken
      Cornelis van der Hoop was een verre neef van Mr. J.C. van dor Hoop.
    - Testamenten van Abraham Dedel (8) en Anna Jacoba Geelvinck en van Abraham Dedel 1780 en 1797. (Notarieele extracten, beide in duplo.)., 1799 en 1800; 437; 4 stukken